臺灣高等法院臺南分院民事判決
109年度上易字第257號
上  訴  人  劉華安  
法定代理人  劉郭新菊
訴訟代理人  劉美味  
被 上訴 人  陳芮華即○○護理之家
訴訟代理人  蘇清水律師
            蘇國欽律師
上列當事人間請求損害賠償事件，上訴人對於中華民國109年6月
1日臺灣臺南地方法院107年度訴字第1117號第一審判決提起上訴
，並為訴之追加，本院於110年4月7日言詞辯論終結，判決如下
：
    主  文
上訴及追加之訴均駁回。
第二審訴訟費用（含追加之訴）均由上訴人負擔。
    事實及理由
一、上訴人主張：上訴人於民國92年4月間，因車禍受傷癱瘓10
    餘年，經臺灣臺南地方法院（下稱臺南地院）以92年度禁字
    第168號裁定為禁治產人，於105年4月26日自麻豆新樓醫院
    出院住進被上訴人○○護理之家前，全身皮膚均完整無破皮無
    抓傷。詎被上訴人照顧上訴人時，將上訴人長時間綁住，並
    未每2小時幫上訴人翻身拍背，未換洗髒汙枕套，床位上方
    電風扇未清洗而藏污納垢滋生病菌，被上訴人於105年6月26
    日發現上訴人頭部右後方皮膚紅腫後，僅以生理食鹽水清潔
    患處，未消毒亦未擦藥膏，拖延至105年6月28日始帶上訴人
    至皮膚科診所診治，經診斷為「皮膚皮下組織感染，毛囊炎
    」，開藥治療並建議轉診大醫院，被上訴人遲至6月30日見
    上訴人狀況不佳，始將上訴人送往臺南新樓醫院急診，診斷
    上訴人有「尾骶骨三度壓瘡傷口11×6㎝，左足跟一度壓瘡傷
    口3×3㎝，左耳三度壓瘡傷口6×6㎝，後腦勺外傷傷口20×20×3㎝
    、淡黃色PUS存」（下稱系爭傷害），因敗血症合併敗血性
    休克，於當日轉診成大醫院治療，經成大醫院診斷為「頭部
    膿瘍併金黃色葡萄球菌菌血症及敗血性休克」，經該醫院施
    行清創手術及植皮手術及治療，於105年7月26日因「頸部蜂
    窩性組織炎及肺炎」轉至衛生福利部臺南醫院（下稱臺南醫
    院）住院，出院後復因「壓瘡感染」自105年9月14日繼續至
    臺南市立安南醫院（下稱安南醫院）住院至同年月22日出院
    ，再於105年9月29日因「疥瘡、臀部褥瘡」至安南醫院皮膚
    科門診治療，至106年12月間褥瘡始癒合。上訴人因被上訴
    人上開侵權行為，共支出醫療費用5萬060元、車資6650元、
    看護費用10 萬3870元，又因被上訴人之疏失，致傷口感染
    一再被延誤治療，導致需清創植皮，復因感染疥瘡遭其他護
    理之家拒絕收住，苦不堪言，可請求賠償慰撫金51萬9420元
    等情，依民法第184條第1項、第193條、第195條之規定，求
    為判命被上訴人給付68萬元及法定遲延利息等語。
二、被上訴人則以：上訴人自入住○○護理之家至送至麻豆新樓醫
    院急診住院為止，被上訴人及看護均按時詳細記載照護上訴
    人之相關情形，並作生理量測，並有醫師定期訪視，並無疏
    於照顧之情事；上訴人於105年6月30日轉院成大醫院治療，
    施行清創及植皮手術，其後頸部膿瘍有可能與長期臥床形成
    壓瘡有關，於105年9月14日至22日，於安南醫院住院治療，
    或皮膚科門診治療疥瘡、褥瘡，可能成因為細菌感染，非被
    上訴人以外力造成；以細菌感染原因甚多，不能僅依感染之
    結果即推認係被上訴人故意傷害或疏於照護所致；依衛生福
    利部之醫事審議委員會（下稱衛福部醫審會）鑑定書，亦認
    病人送醫後所發現之皮膚病灶，與長期臥床完全無法自理，
    頭部、左手有不自主動作，Braden壓瘡危險因子評估結果顯
    示為壓瘡高危險群…，又因多重疾病而服用類固醇及其他用
    藥，均與免疫功能低下等狀態有關。…，○○護理之家對於病
    人傷口評估及護理，符合護理常規，並無疏失；自 不發生
    債務不履行之情形等語，資為抗辯。
三、原審判決駁回上訴人之訴。上訴人聲明不服，提起上訴，上
    訴聲明：㈠原判決廢棄。㈡被上訴人應給付上訴人68萬元，及
    自107年11月14日起至清償日止，按年息百分之五計算之利
    息。並追加聲明：被上訴人應給付上訴人32萬元，及自109
    年7月30日起算至清償日止，按年息百分之5計算之利息。
    被上訴人答辯聲明：上訴及追加之訴均駁回。
四、兩造不爭執事項為：
  ㈠劉華安於92年4月9日因車禍造成頭部外傷顱內出血，嚴重腦
    腫及外傷性水腦症，經診治後為植物人，經臺南地院於92年
    12月8日以92年度禁字第168號裁定宣告為禁治產人，並選任
    劉華安之母劉郭新菊為其監護人。
  ㈡劉華安因車禍癱瘓十餘年，於105年4月26日自麻豆新樓醫院
    出院住進○○護理之家，後因後腦勺有多處傷口合併毛囊發
    炎，經被上訴人於105年6月28日帶至許乃仁皮膚科診所診治
    ，經醫生診斷為「皮膚皮下組織感染，毛囊炎」。
  ㈢被上訴人於105年6月30日，以平安車將上訴人送往臺南新樓
    醫院急診，診斷上訴人病名為「敗血症合併敗血性休克」且
    發病危通知，病歷亦記載上訴人皮膚完整性受損，而有「尾
    骶骨三度壓瘡傷口11×6㎝，左足跟一度壓瘡傷口3×3㎝，左耳
    三度壓瘡傷口6×6㎝，後腦勺外傷傷口20×20×3㎝、淡黃色PUS
    存」，經當日轉診成大醫院治療，經成大醫院診斷為「頭部
    膿瘍併金黃色葡萄球菌菌血症及敗血性休克」，且發病危通
    知單，於105年6月30日、同年7月11日施行清創手術，於105
    年7月14日施行清創及植皮手術，經治療後於105年7月26日
    轉院至臺南醫院繼續住院，經臺南醫院診斷為「頸部蜂窩性
    組織炎及肺炎」，於105年8月17日出院後，上訴人復因「壓
    瘡感染」，自105年9月14日至安南醫院急診住院至同年月22
    日出院，再於105年9月29日因「疥瘡、臀部褥瘡」至安南醫
    院皮膚科門診治療，上訴人所罹患之褥瘡直至106年12月間
    始癒合。
  ㈣劉郭新菊於105年12月間，對被上訴人之負責人、生活主任、
    護理人員及看護提起傷害罪告訴，經臺灣臺南地方檢察署檢
    察官以106年度醫偵字第31號為不起訴處分，劉郭新菊不服
    ，聲請再議，經臺灣高等檢察署臺南檢察分署以106年度上
    聲議字第1926號，駁回再議確定。
五、兩造爭執之事項：
  上訴人依侵權行為法律關係，追加依債務不履行之法律關係請
  求被上訴人給付下開項目及金額，有無理由？
  ㈠醫療費用5萬0060元。
  ㈡交通費用6650元。
  ㈢住院看護費用10萬3870元。
  ㈣精神慰撫金83萬9420元。
六、得心證之理由：
  上訴人主張其於92年4月9日因車禍造成頭部外傷顱內出血，嚴
  重腦腫及外傷性水腦症，經原審法院以92年度禁字第168號裁
  定宣告為禁治產人，因車禍癱瘓10餘年，於105年4月26日住進
  ○○護理之家，於105年6月28日至許乃仁皮膚科診所診治，診斷
  為「皮膚皮下組織感染，毛囊炎」，於105年6月30日至臺南新
  樓醫院急診，診斷為「敗血症合併敗血性休克」，當日轉診成
  大醫院治療，診斷為「頭部膿瘍併金黃色葡萄球菌菌血症及敗
  血性休克」，經施行清創手術及植皮手術，於105年7月26日轉
  院至臺南醫院住院，經臺南醫院診斷為「頸部蜂窩性組織炎及
  肺炎」，於105年8月17日出院後，上訴人復因「壓瘡感染」自
  105年9月14日至安南醫院住院至同年月22日出院，再於105年9
  月29日因「疥瘡、臀部褥瘡」至安南醫院皮膚科門診治療，至
  106年12月間始癒合等事實，為被上訴人所不爭執（不爭執事
  項㈠㈡㈢），堪以認定。
  茲上訴人主張，其因被上訴人所僱用之看護人員之故意或過失
  ，致受有上開傷害，依侵權行為及債務不履行之規定，請求被
  上訴人賠償損害，則為被上訴人所否認，並以前開情詞置辯，
  爰審究如下：
　㈠侵權行為部分： 
  ⒈按因故意或過失，不法侵害他人之權利者，負損害賠償責任
    ，民法第184條第1項前段定有明文。然損害賠償之債，以有
    損害之發生及有責任原因之事實，並二者之間，有相當因果
    關係為成立要件。故原告所主張損害賠償之債，如不合於此
    項成立要件者，即難謂有損害賠償請求權存在，有最高法院
    48年度台上字第481號民事判決意旨可資參照。又按當事人
    主張有利於己之事實者，就其事實有舉證之責任，民事訴訟
    法第277條業已明定。是民事訴訟如係由原告主張權利者，
    應先由原告負舉證之責，若原告先不能舉證，以證實自己主
    張之事實為真實，則被告就其抗辯之事實即令不能舉證，或
    其所舉證據尚有疵累，亦應駁回原告之請求，亦有最高法院
    100年度台上字第415號民事判決意旨可供參考。查上訴人於
    105年6月30日因系爭傷害送醫前，雖係居住於被上訴人○○護
    理之家負責養護照顧，但上訴人主張其所受前揭傷害，係因
    被上訴人故意傷害或照顧疏失所致，其住院後發現右手疥瘡
    ，亦係於被上訴人處所傳染等情，均為被上訴人所否認，依
    前揭說明，上訴人應就前揭有利於己之事實，負舉證之責。
    查：
　  ⑴原審經依上訴人之聲請，檢送臺南新樓醫院、麻豆新樓 醫
      院、成大醫院、市立安南醫院、衛福部臺南醫院、許乃仁
      皮膚科診所及被上訴人○○護理之家之病歷，臺南地院、臺
      南地檢署之相關偵審卷宗，囑託衛福部醫審會鑑定下列5
      個爭執事項①上訴人於105年4月26日入住○○護理之家前，
      頭部、頸部、耳朵、尾骶骨及足跟之皮膚，是 否已有壓
      瘡、體癬或其他皮膚疾病之病灶存在？若有，於 劉華安
      入住○○護理之家時是否已治癒？又與○○護理之家於105年6
      月底將劉華安送醫後所發現其頭頸部、左耳 、後尾骶骨
      及左足跟所生皮膚發紅、發黑或產生膿瘍之情形是否有關
      ？②劉華安於入住○○護理之家後，至同年6月28日送往許乃
      仁皮膚科診所就診期間，其頭頸部、左 耳、後尾骶骨及
      左足跟所生皮膚發紅、發黑或產生膿瘍，各係何種病症所
      引起？其成因為何？通常造成前揭情況所需時間為何？○○
      護理之家對於劉華安前揭病症之發生，及送醫前自行護理
      之行為，是否有違反護理常規或照護不週之疏失？③○○護
      理之家照護人員於105年6月26日發現劉華安頭部右後方皮
      膚有紅腫現象，疑似疔瘡後，僅暫以傷口護理，又於同年
      月28日送許乃仁皮膚科診所診治後，經醫師建議將劉華安
      轉送往大型醫院感染科治療後，○○護理之家僅依醫囑為劉
      華安塗藥、消毒、擠壓黃膿，並預掛同年月30日臺南新樓
      醫院之皮膚科門診，後因劉華安於同年月30日上午身體狀
      況明顯有異，而提前於當日上午以平安車非救護車送至臺
      南新樓醫院急診，○○護理之家於發現劉華安病灶後，前揭
      所為是否有延誤送醫治療之疏失違反護理常規之情形？④○
      ○護理之家稱劉華安於105年6月30日送新樓醫院急診前，
      其左耳、左足及尾骶骨均無壓瘡症狀，而後頸部傷口從發
      現至送醫急診亦僅四天，之前均無法發現病灶，是否合理
      ？⑤劉華安右手疥瘡感染部分，依據所附醫療等相關紀錄
      ，可否認定係何時感染？其成因為何？通常造成前揭情況
      所需時間為何？是否是在○○護理之家居住期間，因○○護理
      之家照顧疏失所造成？囑託衛福部醫審會鑑定。
　　⑵查，衛福部醫審會係由法律、醫學、社會公正人士共同組
      成，以合議制方式就相關病歷資料針對問題討論後作成，
      應屬公正可採。依該會109年1月9日第0000000號鑑定書（
      下稱系爭鑑定書）之鑑定意見（結論），就爭執事項①，
      其認定為：
　　　「1.本案病人自92年間交通事故致嚴重頭部創傷，經診斷
      為植物人（持續植物人狀態)，有多重疾病，長期臥床完
      全無法自理，病人頭部、左手有不自主動作，身體多處反
      覆發生壓瘡、失禁性皮膚炎等。105年4月26日由家屬協助
      於麻豆新樓醫院辦理出院，出院用藥包括抗生素Seftem 1
      00毫克（ceftibuten，第三代頭孢子菌素，每8小時1次，
      每次1粒）、抗徽菌藥Lamisil 250毫克（每日1次，每次1
      粒）、類固醇prednisolone5毫克(每日1次，每次1粒）、
      抗組織胺Xyzal 5毫克（每日睡前1次，每次1粒）、抗癲
      癇藥Aleviatin 100毫克(dilantin，每日3次，每次1粒）
      、腦血管障礙用藥piracetam2400毫克（每日1次，每次1
      包）、化痰藥Actein600毫克（每日1次，每次1粒）、瀉
      劑Sennapur 12.5毫克（每日睡前1次，每次2粒）及胃藥F
      adin 20毫克（famotidine，每日2次，每次1粒）；當時
      病人有股癬（Tinea cruris）、甲癬（Tinea unguium）
      、足癬（Tinea pedis）、左臀抓傷傷口（予紗布覆蓋）
      」。
　　　「2.105年4月26日病人自麻豆新樓醫院出院，並於當日入
      住○○護理之家，其股癬（Tinea cruris)、甲癬（Tinea u
      nguium）、足癬（Tinea pedis）尚未治癒，繼續服用抗
      徽菌藥（Lamisi 1250毫克，每日1次，每次1粒）及抗組
      織胺（Xyzal 5毫克，每日睡前1次，每次1粒），左臀抓
      傷傷口尚未治癒，持續傷口評估及護理，予紗布覆蓋。」
      （原審卷四第216-217頁）。
　　  「3.依○○護理之家病歷紀錄，僅見病人頭部後方皮膚紅腫
      ，未有頸部、左耳、後尾骶骨及左足跟皮膚發紅、發黑或
      產生膿瘍等情形，右手亦無確認有疥瘡感染之發現。關於
      105年6月底病人送醫後所發現之皮膚病灶，與長期臥床完
      全無法自理，頭部、左手有不自主動作，Braden壓瘡危險
      因子評估結果顯示為壓瘡高危險群（分數愈低表示發生壓
      瘡之風險愈大，11分為壓瘡高危險群、罹患壓瘡率90%以
      上)，又因多重疾病而服用類固醇prednisolone(5毫克，
      每日1次，每次1粒）及其他用藥，均與免疫功能低下（im
      munocompromised)等狀態有關（原審卷四第216-217頁）
      。
　　⑶依上開三項鑑定意見觀之，上訴人於105年4月26日自麻豆
　　　新樓醫院出院後入住於○○護理之家時，其左臀皮膚原即有
      抓傷之傷口存在，經麻豆新樓醫院以紗布覆蓋，又因於10
      5年4月間身體多處反覆發生壓瘡、失禁性皮膚炎，在同年
      4月14日發現左足踝傷口，經麻豆新樓醫院皮膚科醫師診
      斷為股癬、甲癬、足癬，於出院時仍持續由醫院開藥治療
      中。是上訴人主張其於105年4月26日入住○○護理之家時，
      其皮膚狀況均完好，所受系爭傷害均係於被上訴人處所居
      住時所產生，並不足採。被上訴人所辯上訴人入住時臀部
      即有抓傷，且其左手稍有行動能力，未束縛時常反覆抓自
      己的身體，又其頭部會不自主晃動，導致皮膚狀況不佳等
      情，應屬有據而可採信。於105年6月底上訴人送醫後所發
      現之皮膚病灶，依鑑定意見則與上訴人長期臥床完全無法
      自理，頭部、左手有不自主動作，為壓瘡高危險群，又因
      多重疾病而服用類固醇及其他用藥，與免疫功能低下有關
      ，與被上訴人之照料並無關聯。
　　⑷就爭執點②，鑑定意見認為：
　　　「⒈依病歷紀錄，病人長期臥床完全無法自理，頭部、左
      手有不自主動作，Braden壓瘡危險因子評估顯示為壓瘡高
      危險群，因多重疾病及服用類固醇，為免疫功能低下狀態
      。105年6月26日為病人修剪頭髮時，發現其頭部右後方皮
      膚红腫，疑似疔瘡，陸續進行傷口評估及護理。6月28日
      照護人員領回許乃仁皮膚科診所用藥，醫師開立3天份抗
      生素藥膏Biomycin ointment，每天2次塗抹於患處，建議
      後續轉至醫院感染科追蹤治療。依病歷紀錄，僅見病人頭
      部後方皮膚紅腫，未有頸部、左耳、後尾骶骨及左足跟皮
      膚發紅、發黑或產生膿瘍等情形。」
      「⒉囿於病人頭部、左手有不自主動作，有多重壓瘡危險
      因子，處於免疫功能低下狀態，尚難依病歷及照護紀錄判
      斷造成其皮膚病灶所需時間。」
      依此項鑑定意見，因上訴人無法自理生活，頭部、左手有
      不自主動作，為壓瘡高危險群，且因多重疾病服用類固醇
      及其他用藥，免疫功能低下，無從依病歷及照護紀錄判斷
      上訴人頸部、左耳、後尾骶骨及左足跟皮膚發紅、發黑或
      產生膿瘍等所須時間。
    ⑸就爭執事項③部分，鑑定意見認定：「依○○護理之家病歷紀
      錄，105年6月26日為病人剪頭髮時，發現上訴人頭部右後
      方皮膚紅腫，疑似疔瘡，陸續進行傷口評估及護理，6月2
      8日照護人員領回許乃仁皮膚科診所用藥，3天份抗生素藥
      膏 Biomycin ointment，每天2次塗抹於患處，建議後續
      轉至醫院感染科追蹤治療。○○護理之家護理人員陸續予傷
      口評估及護理（使用抗生素藥紗布覆蓋）預計6月30日至
      台南新樓醫院皮膚科門診，於當日11:30 病人洗澡後，臉
      色蒼白、精神差、血壓85/67毫米汞柱，照護人員聯絡家
      屬但無人接聽，照護人員旋即以復康巴士提前將病人轉台
      南新樓醫院急診室就診。並非所有急診就診者均須使用救
      護車載送，衡諸護理人員視當時情狀提前使用其他合宜之
      車輛陪同送醫，並未發現有疏失或違反護理常規之處。」
      （同上卷第218-219頁）。
　　　就爭點④部分：鑑定意見認為：「病人本即因長期臥床完
      全無自理頭手有不自主動作，且有多重壓瘡危險因子，身
       體多處反覆發生皮膚疾病，亦處於免疫功能低下狀態，
      無法認定產生其皮膚病灶所需時間，○○護理之家稱無法立
      即發現病灶，尚屬合理。」
　　　就爭點⑤部分，鑑定意見認為：「1.依病歷紀錄，病人 右
      手無確認有疥瘡感染，故無疏失。2.觀諸○○護理之 家所
      採取之護理照護，未違反護理常規，亦未發現有疏 失之
      處」（同上卷第219頁）。
  ⒉綜上所述，上訴人主張被上訴人於照顧上訴人期間，將上訴
    人長時間綁住，未每2小時幫上訴人翻身拍背，未換洗髒汙
    枕套，電風扇未清洗而藏污納垢滋生病菌，發現上訴人頭部
    右後方皮膚紅腫後，未消毒亦未擦藥膏，拖延就醫遲延轉院
    治療，未以救護車送急診，造成其受有上開傷害一節，無可
    採信。上訴人又主張其於居住○○護理之家期間，因衛生環境
    不佳，導致右手感染疥瘡，但如上述鑑定意見結論㈤所示，
    並無法確認其右手有疥瘡感染，又縱認依據安南醫院105年9
    月間之診斷證明書及病歷資料，可認上訴人當時確實曾感染
    疥瘡，但其至安南醫院診療時，距其於105年6月30日搬離○○
    護理之家已2月餘，且上訴人於該期間尚輾轉在臺南新樓醫
    院、成大醫院、臺南醫院、麻豆新樓醫院等醫院間住院治療
    ，無法排除其前開疾病係於上開醫院住院時所感染。是其主
    張係因被上訴人衛生環境不佳造成其受有感染疥瘡之傷害，
    應不足採。是上訴人依侵權行為之規定，請求被上訴人賠償
    其損害，於法無據，不應准許。
　㈡債務不履行（加害給付）部分：
　　⒈上訴人於105年4月26日住進○○護理之家至同年6月30日被送
      至臺南新樓醫院急診再轉診成大醫院為止，兩造間存有生
      活、休閒及專業等服務養護照料契約，此為兩造所不爭執
      （不爭執事項㈡、㈢）。上訴人主張，其於○○護理之家入住
      期間，被上訴人之人員將上訴人長時綁住，未定時幫上訴
      人翻身拍背，未換洗髒汙枕套，電風扇未清洗藏污納垢，
      未及時發現皮膚病灶，發現上訴人頭部右後方皮膚紅腫後
      ，未消毒、未擦藥膏，且拖延送醫，急診時以復康巴士送
      醫未以救護車為之，造成其受有系爭傷害等，顯有債務不
      履行（加害給付）之情事，則為被上訴人否認，並以前開
      情詞置辯。
　　⒉查：原審就兩造此項爭點（頭頸部、左耳、後尾骶骨及 左
      足跟所生皮膚發紅、發黑或產生膿瘍，○○護理之家對 於
      劉華安前揭病症之發生，及送醫前自行護理之行為，是否
      違反護理常規或照護不週？○○護理之家於發現劉華 安病
      灶後，是否有延誤送醫治療之疏失違反護理常規？劉 華
      安右手疥瘡感染是否在○○護理之家居住期間因照顧 疏失
      所造成？），囑託衛福部醫審會鑑定，該會之鑑定結論為
      ：
　　　⑴○○護理之家，為「護理機構分類設置標準」所定護理機
        構之一類。依行政院公告的一般護理之家（委託型）定
        型化契約範本，護理之家應提供生活服務、休閒服務及
        專業等服務等。「生活服務」：包括膳食、居住環境整
        理、個人身體照顧、聯繫親友、被服洗滌及其他；「休
        閒服務」:包括書報、雜誌、電視、音樂、慶生會、文
        康活動、戶外活動及其他有益身心健康之活動；「專業
        服務」：包括社工輔導或相關社會福利諮詢、護理服務
        、醫療服務、營養服務、住民衛教與醫療保健之指導及
        其他等。復依據護理人員法第24條規定：「護理人員之
        業務如下：一、健康問題之護理評估。二、預防保健之
        護理措施。三、護理指導及諮詢。四、醫療輔助行為。
        」。本案○○護理之家對於病人傷口評估及護理，符合護
        理常規，並無疏失（同上卷第217-218頁）。
　　　　「照護人員聯絡家屬但無人接聽，照護人員即以復康 
        巴士提前將病人轉台南新樓醫院急診室就診。並非所 
        有急診就診者均須使用救護車載送，衡諸護理人員視當
         時情狀提前使用其他合宜之車輛陪同送醫，並未發現 
        有疏失或違反護理常規之處（同上卷第219頁）。
        「病人有長期臥床完全無法自理，頭部、左手有不自主
        動作，且有多重壓瘡危險因子，身體多處反覆發生皮膚
        疾病，處於免疫功能低下狀態。故○○護理之家稱無立即
        發現病灶，尚屬合理。」
　　　　「依病歷紀錄，病人右手無確認有疥瘡感染，故無疏失
        。」等語（同上卷同頁）。
　　  ⑵綜上所述，被上訴人抗辯，其就上訴人入住期間之照顧
        處置，均符合醫療常規，並無債務不履行之情形，尚屬
        可信。上訴人主張被上訴人應負債務不履行（加害給付
        ）之賠償責任，尚無可採。其請求於法無據。
七、綜上所述，上訴人依侵權行為之規定，請求被上訴人給付68
    萬元，及自起訴狀繕本送達之翌日即107年11月14日（於107
    年11月13日送達上訴人）起，至清償日止，按年息百分之5
    計算之利息，非屬正當，不應准許。從而原審為上訴人敗訴
    之判決，並無不合。上訴論旨指摘原判決不當，求予廢棄改
    判，為無理由，應駁回上訴。又上訴人追加依債務不履行加
    害給付之規定，為上開請求並擴張請求金額32萬元及法定遲
    延利息，亦屬無據，應駁回其追加。
八、本件事證已臻明確，兩造其餘之攻擊或防禦方法及所用之證
    據，經本院斟酌後，認為均不足以影響本判決之結果，爰不
    逐一論列，附此敘明。
九、據上論結，本件上訴及追加之訴均為無理由，依民事訴訟法
    第449條第1項、第78條，判決如主文。
中　　華　　民　　國　　110 　年　　4 　　月　　28　　日
                  民事第六庭    審判長法  官  吳上康

                                      法  官  王浦傑

                                      法  官  張季芬
上為正本係照原本作成。
不得上訴。
中　　華　　民　　國　　110 　年　　4 　　月　　28　　日

                                      書記官  蔡双財